# 非货币性交换

提问人：283640280 时间：2016-09-03 22:16:12
A环保公司与本公司签订协议：约定A环保公司提供一套价值 200 万的环保设备，本公司生产废水 40000 吨（约 4 一 5 年完毕)供于A环保公司回收利用。不涉及其他事项。税费正常交纳。会计处理如何处理？ 借：固定资产 贷：递延收益
借：递延收益 贷：其他业务收入
借：其他业务成本 贷：累计折旧 以上会计处理暂不考虑税费，是否正确？谢谢各位老师指点。 如按上面处理，那固定资产折旧年限如何？
谢谢

回答人：chenyiwei
需要考虑在合作期间内该环保设备所有权上的主要风险和报酬是否由本企业享有或承担，据此确定能否确认为本企业的固定资产。
可参考《瑞华研究 2010 ～ 2014 汇编》之“问题4-2-13（节能减排服务中用能单位的会计处理）”。

提问人：283640280 时间：2016-09-04 18:12:25
提供完工业废水的吨数后，设备归本公司所有，陈老师，那我在未提供完时以租赁来处理，等我方完成对方要求后再确认固定资产，谢谢

回答人：chenyiwei
可以这样理解。